臺灣高等法院刑事判決
110年度上訴字第75號
上  訴  人  
即  被  告  鄭坤盈


選任辯護人  劉家豪律師
上列上訴人因違反毒品危害防制條例等案件，不服臺灣新北地方
法院109年度訴字第1066號，中華民國109年11月10日第一審判決
（起訴案號：臺灣新北地方檢察署109年度偵字第35146號），提
起上訴，本院判決如下：
    主  文
原判決關於鄭坤盈販賣第二級毒品暨所定應執行刑部分均撤銷。
鄭坤盈犯販賣第二級毒品罪，共八罪，各處如附表諭知罪刑欄所
示之刑，應執行有期徒刑柒年參月。
扣案手機壹支(含門號0000000000號SIM卡壹張）、磅秤壹個均沒
收。未扣案犯罪所得新臺幣貳萬叁仟元沒收，於全部或一部不能
沒收或不宜執行沒收時，追徵其價額。
其他上訴駁回。
　　犯罪事實
一、鄭坤盈明知甲基安非他命為毒品危害防制條例所列第二級毒
    品，且為藥事法所規範禁藥，依法不得轉讓、販賣，竟分別
    為下列行為：
  ㈠基於轉讓禁藥甲基安非他命犯意，於民國109年9月20日，在
    其新北市○○區○○街0段00巷0號5樓住所，轉讓0.8公克甲基安
    非他命給饒德沐施用。
  ㈡又基於意圖營利販賣第二級毒品甲基安非他命犯意，使用所
    有門號0000000000號行動電話與林景輝、饒德沐、林正裕、
    童錦禎聯繫之後，於附表編號1至8所示時間、地點，交付如
    附表所示數量甲基安非他命，並收取如附表所示價金與車馬
    費（時間、地點、買受人、價金、數量及車馬費均詳見附表
    所示）。
　　嗣經警於109年9月21日12時20分持搜索票至鄭坤盈住所搜索
    ，而查知上情，並當場扣得手機1支（含SIM卡1張）、磅秤1
    個。
二、案經內政部警政署國道公路警察局報請臺灣新北地方檢察署
    檢察官偵查起訴。
    理  由
壹、程序方面
　　檢察官及辯護人於本院審判程序中，對於本案相關具有傳聞
    性質之證據資料，均表示不爭執證據能力（見本院卷第205
    至207頁），且本案所引用之非供述證據，亦屬合法取得，
    依法均可作為認定犯罪事實之依據。
貳、實體方面
一、認定犯罪事實依據之證據與理由
  ㈠上揭轉讓禁藥甲基安非他命及販賣第二級毒品甲基安非他命
    之犯罪事實，迭經被告於原審準備程序、審理及本院審理中
    坦承不諱，並有下列補強證據可資佐證：
  ⒈證人林景輝、饒德沐、林正裕、童錦禎於警詢、偵查證述（
    偵卷第57頁至第62頁、第71頁至第78頁、第89頁至第94頁、
    第99頁至第103頁、第183頁至第187頁、第191頁至第195頁
    、第199頁至第203頁、第243頁至第245頁）；
  ⒉通訊監察譯文4份（偵卷第29頁至第35頁、第83頁至第86頁）
    ；
  ⒊搜索票、自願受搜索同意書各1份、搜索扣押筆錄、扣押物品
    目錄表各2份、扣案物照片共6張（偵卷第111頁至第125頁）
    與扣案手機1支、磅秤1個；
  ⒋手機通訊錄畫面翻拍照片4張與勘察採證同意書1張（偵卷第2
    1頁至第23頁、第135頁）。
    是被告出於任意性之自白應與事實符合，而值採信。
　㈡按毒品危害防制條例所規定之販賣毒品罪，雖未明示「營利
    之意圖」為其犯罪構成要件，然「販賣」一語，在文義解釋
    上當然已寓含有買賤賣貴，而從中取利之意思存在，且從商
    業交易原理與一般社會觀念而言，販賣行為在通常情形下，
    仍係以牟取利益為其活動之主要誘因與目的。又政府為杜絕
    毒品氾濫，毒害人民甚深，再三宣導民眾遠離毒品、媒體報
    導既深且廣，對於禁絕毒品之政策，應為大眾所熟悉。再政
    府對於查緝施用、轉讓及販賣毒品無不嚴格執行，且販賣毒
    品罪係重罪，若無利可圖，衡情一般持有毒品者，當不致輕
    易將持有之毒品交付他人。況販賣毒品係違法行為，非可公
    然為之，且有其獨特之販售路線及管道，亦無公定之價格，
    復可任意增減其分裝之數量，而每次買賣之價量，亦可能隨
    時依市場貨源之供需情形、交易雙方之關係深淺、資力、對
    行情之認知、查緝之寬嚴，及購買者被查獲時供述購買對象
    之可能性風險評估等事由，而異其標準，非可一概而論。是
    販賣之利得並不固定，然縱使販賣之人從價差或量差中牟利
    方式雖異，其意圖營利之非法販賣行為仍為相同。今被告於
    原審調查中自承中間確實有賺取饒德沐、林景輝、林正裕、
    童錦禎價差有拿車馬費等語（見原審卷第52頁），且如無利
    可圖，被告豈有多次不辭路遙販交毒品予林景輝、饒德沐、
    林正裕、童錦禎，足見被告確有販賣毒品牟利之情形，其販
    賣甲基安非他命犯行，主觀上確有營利之犯意，灼然至明。
　㈢綜上所述，本案事證明確，被告犯行洵堪認定，應依法論科
    。
二、論罪
  ㈠罪名
  ⒈法律適用
　⑴新舊法比較
　①按行為後法律有變更者，適用行為時之法律。但行為後之法
    律有利於行為人者，適用最有利於行為人之法律，刑法第2
    條第1項定有明文。被告如附表編號1、4、5、6、8所示行為
    後，毒品危害防制條例第4條第3項、第17條第2項規定，已
    於109年1月15日修正公布，並自同年7月15日生效施行，第4
    條第3項法定刑由「處7年以上有期徒刑，得併科新臺幣700
    萬元以下罰金」，修正為「7年以上有期徒刑，得併科新臺
    幣1,000萬元以下罰金」；且第17條第2項要件則由「犯第4
    條至第8條之罪於偵查及審判中均自白者」，修正為「犯第4
    條至第8條之罪於偵查及歷次審判中均自白者」，是經比較
    新舊法之結果，適用修正前之規定，對被告上開行為較為有
    利，依刑法第2條第1項前段規定，自應適用修正前之舊法論
    處。
　②甲基安非他命為毒品危害防制條例第2條第2項第2款所明定之
    第二級毒品，不得非法轉讓及持有，又第二級毒品甲基安非
    他命為安非他命類藥品，行政院衛生署（現改制為衛生福利
    部）已公告為有效管理安非他命類藥品與其衍生物之鹽類、
    製劑，禁止使用，屬於藥事法第22條第1項第1款所規定之「
    禁藥」，而明知為禁藥而轉讓者，藥事法第83條第1項亦處
    罰之，若行為人明知為禁藥而轉讓他人，轉讓行為同時符合
    毒品危害防制條例第8條第2項轉讓第二級毒品罪與藥事法第
    83條第1項轉讓禁藥罪，二者為法條競合，應依重法優於輕
    法、後法優於前法之法理，以藥事法第83條第1項之規定處
    斷（最高法定刑較毒品危害防制條例所規定之轉讓第二級毒
    品罪為重）。
　⒉核被告所為，犯罪事實欄一㈠係犯藥事法第83條第1項轉讓禁
    藥罪、犯罪事實欄一㈡如附表編號1、4至6、8所示，犯有修
    正前毒品危害防制條例第4條第2項販賣第二級毒品罪附表編
    號2、3、7則犯毒品危害防制條例第4條第2項販賣第二級毒
    品罪。
  ㈡罪數
　⒈被告販賣第二級毒品甲基安非他命之前所持有甲基安非他命
    之低度行為，為販賣之高度行為吸收，不另論罪。
  ⒉被告所犯轉讓禁藥罪、8次販賣第二級毒品罪，犯意各別，行
    為互異，應予分論併罰。
  ㈢刑之加重減輕事由
　⒈累犯
  ⑴被告有下列前案犯行：
  ①因施用第一級、第二級毒品案件，經原審法院以101年度訴字
    第85號判決處有期徒刑7月、6月，並定應執行有期徒刑10月
    ，經本院以101年度上訴字第922號判決駁回上訴確定，被告
    於102年9月24日入監執行，於103年10月14日假釋出監，事
    後遭撤銷假釋，於105年9月21日入監執行殘刑2月22日，並
    於105年12月12日執行完畢。
　②因施用第二級毒品案件，經原審法院以104年度審易字第3397
    號判決處有期徒刑6月（共4罪）確定；又違反藥事法案件，
    經原審法院以104年度審訴字第2202號判決處有期徒刑5月確
    定；復施用第二級毒品案件，經原審法院以104年度審易字
    第4723號判決處有期徒刑7月確定，上述各罪經原審法院以1
    06年度聲字第1387號裁定定應執行有期徒刑2年4月確定（下
    稱甲案）。繼因施用第二級毒品案件，經原審法院以105年
    度審易字第4235號判決處有期徒刑5月確定後，與甲案接續
    執行，於105年12月13日起算，於107年11月26日因縮短刑期
    假釋出監，並於108年2月11日保護管束期滿未經撤銷假釋視
    為執行完畢。
  ⑵則被告於有期徒刑執行完畢5年以內，故意再犯本案有期徒刑
    以上各罪，且上均屬故意犯罪，並且多數與第二級毒品相關
    ，可認被告漠視毒品所帶來對於自身以及社會之危害，更何
    況被告實際入監執行有期徒刑，刑期不是太短暫，保護管束
    期滿後才1年便再犯與甲基安非他命有關之犯罪（附表編號8
    ），甚至變本加厲以轉讓及販賣之方式擴散毒品，被告顯然
    對於毒品、禁藥類型之犯罪具有特別惡性，刑罰感應力比較
    薄弱，依照司法院釋字第775號解釋之意旨，綜合考量上述
    各種情況之後，認為本案各罪有依據刑法第47條第1項規定
    ，論以累犯，加重最低本刑之必要。另無期徒刑部分不得加
    重。
  ⒉毒品危害防制條例第17條第1項
  ⑴毒品危害防制條例第17條第1項規定：「犯第四條至第八條、
    第十條或第十一條之罪，供出毒品來源，因而查獲其他正犯
    或共犯者，減輕或免除其刑。」其立法目的乃為有效破獲上
    游之製毒組織，鼓勵毒販供出所涉案件毒品之來源，擴大落
    實毒品之追查，有效斷絕毒品之供給，杜絕毒品氾濫。從而
    ，所稱「供出毒品來源」，舉凡提供該毒品流通過程中，供
    給毒品嫌犯之具體資訊，而有助於毒品查緝，遏止毒品氾濫
    者，應皆屬之（最高法院109年度台上字第4352號判決意旨
    參照）。
  ⑵查員警固經合法監聽被告使用之手機號碼，藉由過濾監聽譯
    文、通聯記錄與調閱門號使用者資料等方式對其他犯罪嫌疑
    人進行偵查，仍有偏差可能，被告毒品上游之確認，係因被
    告之協助指認鄭清華、鍾慶樺而完成一節，業經證人即負責
    製作被告製作指認犯罪嫌疑人紀錄表之員警曾冠螢於本院審
    理中結證在卷(見本院卷第125、126頁)，參諸卷附內政部警
    政署國道公路警察局民國110年3月30日國道警刑字第110000
    7609號函暨所附門號相關查詢確認資料、監聽搜索及移送資
    料（本院卷第168、171頁)，鄭Ｏ華、鍾Ｏ樺二人分別持有他
    人名義所申辦之行動電話SIM卡，雖從通話內容得大致辨識
    實際持用人，確有借助被告始能特定查獲之必要，從而被告
    於警詢、偵查提供毒品來源之情資，並具體指認特定人（偵
    卷第37頁至第43頁、第219頁至第221頁），應認屬提供毒品
    來源之資訊，而有毒品危害防制條例第17條第1項之規定之
    適用。
  ⒊修正前毒品危害防制條例第17條第2項
　⑴按毒品危害防制條例第17條第2項規定：「犯第4條至第8條之
    罪於偵查及審判中均自白者，減輕其刑」，係為鼓勵是類犯
    罪行為人自白、悔過，並期訴訟經濟、節約司法資源而設，
    故此所謂「自白」，應係指對自己之犯罪事實全部或主要部
    分為肯定供述之意，若對事實別有保留，或有構成其他犯罪
    之辯解，僅屬訴訟技巧之運用，對訴訟經濟毫無助益，均難
    認屬此所指之自白。又有無營利之意圖，乃販賣毒品與轉讓
    毒品、為他人購買毒品而幫助施用毒品等犯罪之主要分野，
    亦為各該犯罪異其刑罰輕重之原因，自屬販賣毒品犯罪之重
    要構成要件事實，如就販賣毒品犯罪之重要構成要件事實即
    意圖營利一節，既未坦承，即難認已就販賣之犯罪自白，要
    無依上揭規定減輕其刑之適用。（最高法院106年度台上字
    第581號判決意旨參照）。
  ⑵被告已經於偵查（偵卷第233頁）自白販賣甲基安非他命給林
    景輝（附表編號1）；另外於警詢承認於109年3月15日交付
    甲基安非他命給童錦禎，並收取新臺幣(下同)8,000元之事
    實（附表編號8），彼時員警以「販賣毒品」訊問被告，被
    告未曾否認（偵卷第17頁），可寬認被告具有自白犯罪之之
    意思。又被告於審理階段均自白販賣毒品給林景輝、童錦禎
    ，故可依修正前毒品危害防制條例第17條第2項規定，減輕
    附表編號1、8販賣第二級毒品犯行之處罰。
  ⑶其餘各次販賣第二級毒品犯行，被告之偵查供述前後並不一
    致，或辯稱未交付毒品，或是承認交付毒品及收取價金之事
    實，卻以雙方為「合資關係」為辯，檢察官於偵查中向被告
    逐次確認犯罪事實，被告亦否認販賣之主觀意圖（偵卷第21
    5頁至第219頁），無從認被告有自白販賣毒品之意，附表編
    號2至7之販賣第二級毒品犯行應無修正前或現行毒品危害防
    制條例第17條第2項規定之適用。
　⑷被告之8次販賣毒品犯行，均經累犯加重後，復各適用依毒品
    危害防制條例第17條第1項及第2項之減輕事由，分別先加重
    後減輕或遞減輕之。
  ⒋刑法第59條  
　　按刑法第59條之酌量減輕其刑，必須犯罪另有特殊之原因與
    環境等等，在客觀上足以引起一般同情，認為即予宣告法定
    低度刑期尤嫌過重者，始有其適用（最高法院45年台上字第
    1165號、69年度台上字第291號判決意旨參照）。是如別有
    法定減輕之事由者，應優先適用法定減輕事由減輕其刑後，
    猶嫌過重時，方得為之。而販毒本為法之所禁，染毒更令人
    捨身敗家，毒品危害防制條例之特別法制定本旨即在遏止毒
    品擴散，今被告有其他施用毒品之紀錄，早於94年即經法院
    裁定執行觀察勒戒與強制戒治，其應知毒品成癮之痛苦與困
    擾，何況被告之前已經有轉讓甲基安非他命之行為，經過法
    院判處罪刑之後，應知轉讓、販賣毒品是國家嚴厲禁止之行
    為，卻仍然轉讓禁藥、販賣毒品，助長流通，危害他人身心
    健康與社會治安，衍伸之社會成本非輕，具有一定程度之主
    觀惡性。且其本案之轉讓禁藥、販賣第二級毒品罪，均非被
    告偶然之犯罪行為，被告於偵查中所謂「大家都是多年好友
    ，如果不是他們一直拜託我，我也不會幫他們去買毒品」等
    語更非不得已之苦衷（偵卷第234頁），不惟客觀上殊乏情
    堪憫恕之處，抑且被告前揭犯行，已均得依毒品危害防制條
    例第17條第1、2項規定減輕其刑，衡情並無科以最低刑度仍
    嫌過苛而有情輕法重之情形，自不得依刑法第59條之規定酌
    減其刑。
參、撤銷原判決之理由(被告販賣第二級毒品部分)
一、原判決認事用法違法不當
  ㈠原審以被告販賣第二級毒品罪證明確，據以論罪科刑，固非
    無見。然被告販賣毒品之主觀營利意圖並未認定，且被告確
    有協助員警確認毒品上游，而未獲毒品危害防制條例第17條
    第1項減刑之適用，認事用法殊有未洽。
　㈡被告此部分上訴以附表編號8童錦禎僅向被告調5公克安非他
    命，且被告沒有賺錢，自非販賣；被告就原判決附表編號2
    至7所示犯行，於偵查中皆已承認有交付毒品給案外人饒德
    沐、林正裕且收到對方交付之金錢事實均已供承明確，雖被
    告認其行為法律上應評價為幫助犯，但審理中已供承販賣毒
    品，應認構成要件事實均已自白依毒品危害防制條例第17條
    第2項之規定，予以減輕其刑；另被告每次售賣之數量僅1公
    克以下，賣價1,000元至2,000元，此等行為與吸毒者之間互
    通有無所為之有償提供毒品以施用無異，其犯罪情節當非大
    中盤毒梟者可資等同併論，對社會治安及國民健康之危害相
    對較小，縱經適用毒品危害防制條例第17條第1項、第2項予
    以減輕其刑後，仍屬嚴苛有刑法第59條之適用。惟查被告已
    經於原審自白附表編號8部分其至少獲取車馬費差價之營利
    意圖已經認定如上，且細觀童錦禎所言無非係個人意見之詞
    ，又販賣毒品者亦常以成本價售出未賺分毫之語招攬，亦為
    交易之常態，是童錦禎所言無從為被告有利之事實認定。又
    毒品危害防制條例第17條第2項立法宗旨為鼓勵犯罪行為人
    自白、悔過，冀求訴訟經濟、節約司法資源，今被告於偵查
    中雖坦認毒品、金錢交付，惟持合資抗辯就主觀販賣營利意
    圖避而不論，仍須耗費司法資源釐清被告主觀犯意，未得助
    益，難能適用該規定。被告所犯附表所示8罪，均分經適用
    毒品危害防制條例第17條減輕其刑在案，自無適用刑法第59
    條之處，俱如前述。是被告上訴之前述指摘，均無理由。
  ㈢惟原判決此部分有上述認事用法不當，已屬無可維持，應由
    本院撤銷改判。
二、爰審酌被告前已有施用毒品及轉讓禁藥毒品之前科，仍漠視國家對於杜絕毒品、禁藥犯罪之禁令，販賣或轉讓他人，危害社會治安及全體國民之健康，助長擴散施用毒品、禁藥之歪風，所為實有不該，念其最終坦承所有犯行，配合檢警查緝毒品上游之犯後態度良好，國中畢業之智識程度，在市場販賣水果，收入約6萬元，獨居，平日需要協助照顧孫子之家庭經濟生活狀況，分別量處如主文第二項所示之刑。另綜合評價各次販賣毒品罪之行為時間集中於109年6月、7月（另外一次為109年3月）、對象4人，獲得之利益共2萬3,100元（販賣價金共2萬元、車馬費共3,100元）之行為態樣、動機、手段均相同，惟所侵害者均非具有不可替代性、不可回復性之個人法益，責任非難重複之程度較高等情狀，定應執行有期徒刑7年3月。
三、沒收
  ㈠犯毒品危害防制條例第4條至第9條、第12條、第13條或第14
    條第1項、第2項之罪者，其供犯罪所用之物，不問屬於犯罪
    行為人與否，均沒收之，毒品危害防制條例第19條第1項定
    有明文。扣案手機之門號為0000000000號，為被告用以販賣
    毒品聯絡所用，扣案磅秤為被告確認上游提供毒品及欲販賣
    毒品之數量，為其所供認（原審卷第88頁），是扣案手機1
    支（（含SIM卡1張）、磅秤1個為被告所有，而且屬於販賣
    第二級毒品之工具，應該依據毒品危害防制條例第19條第1
    項之規定，宣告沒收。
  ㈡被告於本案取得之販賣毒品價金2萬元、車馬費3,100元（原
    審卷第52頁）均為犯罪所得（總和為2萬3,100元），雖未經
    扣案，仍應依刑法第38條之1第1項前段、第3項之規定宣告
    沒收，於全部或一部不能沒收或不宜執行沒收時，追徵其價
    額。
  ㈢其餘被告施用剩餘毒品，或是被告用以施用毒品之吸食器、
    分裝夾鏈袋等工具（偵卷第8頁；原審卷第88頁），與被告
    轉讓禁藥、販賣第二級毒品之行為無關，應由檢察官另為適
    法處置。
肆、駁回上訴之說明(被告轉讓禁藥部分)
　　原判決以被告轉讓禁藥罪證明確，適用藥事法第83條第1項
    ，並審酌被告施用及轉讓禁藥前科，卻仍犯本案，念其犯後
    坦承態度及國中之智識程度、家庭與經濟生活等一切情狀，
    量處有期徒刑6月，並就被告供承扣案手機未用於轉讓禁藥
    一節（原審卷第86頁），而未於轉讓禁藥罪刑部分之沒收，
    核此部分認事用法並無違誤，量刑亦屬妥適，應予維持。被
    告就此部分上訴無理由，應駁回之。
伍、被告經合法傳喚無正當理由不到庭，爰不待其陳述逕行判決
    。
據上論斷，應依刑事訴訟法第371條、第369條第1項前段、第368
條、第364條、第299條第1項前段，判決如主文。
本案經檢察官陳香君提起公訴，檢察官越方如到庭執行職務。
中　　華　　民　　國　　110 　年   　6 　　月　　1　　日
                  刑事第二十三庭審判長法　官  許永煌
                                      法　官  雷淑雯
                                      法　官  吳定亞
以上正本證明與原本無異。
如不服本判決，應於收受送達後20日內向本院提出上訴書狀，其
未敘述上訴之理由者並得於提起上訴後20日內向本院補提理由書
（均須按他造當事人之人數附繕本）「切勿逕送上級法院」。
                                      書記官  郭侑靜
中　　華　　民　　國　　110 　年　　6 　　月　　1 　　日
附表
編號 買受人 時間及地點 價金及數量 (新臺幣) 車馬費 (新臺幣) 諭知罪刑  1 林景輝  109年6月5日15時58分  新北市○○區○○街0段00巷0號5樓 2,000 元 1 公克  200 元 鄭坤盈犯販賣第二級毒品罪，累犯，處有期徒刑貳年捌月。  2 饒德沐 109年7月16日21時29分  新北市○○區○○街 0段00巷0號5樓 1,000元 0.3 公克 200元 鄭坤盈犯販賣第二級毒品罪，累犯，處有期徒刑伍年貳月。 3 饒德沐 109年7月31日21時31分  新北市○○區○○街 0段00巷0號5樓 1,000元 0.3 公克  200元 鄭坤盈犯販賣第二級毒品罪，累犯，處有期徒刑伍年貳月。 4 林正裕 109年6月11日17時46分  新北市三重區龍濱路  附近統一超商 2,000 元 0.5 公克 500元 鄭坤盈犯販賣第二級毒品罪，累犯，處有期徒刑參年捌月。 5 林正裕 109年7月3日20時59分  新北市三重區河邊北 街停車場 2,000元 0. 5 公克 500 元 鄭坤盈犯販賣第二級毒品罪，累犯，處有期徒刑參年捌月。 6 林正裕 109年7月11日1時11分  新北市三重區河邊北 街停車場 2,000元  0.5 公克 500 元 鄭坤盈犯販賣第二級毒品罪，累犯，處有期徒刑參年捌月。 7 林正裕 109年7月16日0時28分  新北市三重區河邊北  街停車場   2,000元 0.5 公克 500 元 鄭坤盈犯販賣第二級毒品罪，累犯，處有期徒刑伍年參月。 8 童錦禎 109年3月15日7時7分  新北市板橋區四川路  萊爾富超商附近   8,000 元 5 公克  500 元 鄭坤盈犯販賣第二級毒品罪，累犯，處有期徒刑貳年拾月。 
價 金 總 計 ：2 萬 元 ；車 馬 費 總 計 3,100元 
附錄：本案論罪科刑法條全文
藥事法第83條
明知為偽藥或禁藥，而販賣、供應、調劑、運送、寄藏、牙保、
轉讓或意圖販賣而陳列者，處 7 年以下有期徒刑，得併科新臺
幣 5 千萬元以下罰金。
毒品危害防制條例第4條
製造、運輸、販賣第二級毒品者，處無期徒刑或 10 年以上有期
徒刑，得併科新臺幣 1 千 5 百萬元以下罰金。
修正前毒品危害防制條例第4條
製造、運輸、販賣第一級毒品者，處死刑或無期徒刑；處無期徒
刑者，得併科新臺幣二千萬元以下罰金。
製造、運輸、販賣第二級毒品者，處無期徒刑或七年以上有期徒
刑，得併科新臺幣一千萬元以下罰金。
製造、運輸、販賣第三級毒品者，處七年以上有期徒刑，得併科
新臺幣七百萬元以下罰金。
製造、運輸、販賣第四級毒品者，處五年以上十二年以下有期徒
刑，得併科新臺幣三百萬元以下罰金。
製造、運輸、販賣專供製造或施用毒品之器具者，處一年以上七
年以下有期徒刑，得併科新臺幣一百萬元以下罰金。
前五項之未遂犯罰之。